臺灣宜蘭地方法院刑事判決　　　　　　　　　　　　　九十三年度簡上字第四二號
　　上　訴　人　臺灣宜蘭地方法院檢察署檢察官
　　被　　　告　丙○○　男　四.
右上訴人因被告竊盜案件，不服本院九十三年度羅簡字第一三三號，中華民國九十三
年七月五日第一審簡易判決（聲請簡易判決處刑案號：臺灣宜蘭地方法院檢察署九十
三年度偵字第一六三一號）提起上訴，及併案審理（同署九十三年度偵字第二八四六
號、第二二九一號、第三二二四號），本院管轄之第二審合議庭判決如左：
    主  文
原判決撤銷。
丙○○共同連續竊盜，累犯，處有期徒刑陸月，如易科罰金，以參佰元折算壹日。
    事  實
一、丙○○前因竊盜案件，經本院以九十一年度易字第二九四號判處有期徒刑三月確
    定，於九十二年二月十七日執行完畢，仍不知悔改，復基於單獨或與吳美英或與
    林金城共同基於意圖為自己不法所有之概括犯意聯絡，先後於附表所示之時間、
    地點，以附表所示之方式，單獨或共同竊取如附表所示之物品（竊盜時間、地點
    、方式均詳如附表所示）。
二、案經宜蘭縣警察局羅東分局報告臺灣宜蘭地方法院檢察署檢察官偵查後聲請簡易
    判決處刑，及併案審理。
    理  由
一、右揭事實，業據被告於本院審理時坦承不諱，核與被害人乙○○、丁○○、吳坤
    池、蘇義隆、甲○○指述，及同案被告吳美英、林金城供述情節大致相符，並有
    贓物認領保管單四紙及現場照片在卷可稽，被告犯嫌洵堪認定。
二、核被告所為，係犯如附表所犯法條欄所示之罪。被告就附表編號二、三之犯行與
    吳美英間、就附表編號四之犯行與林金城間，分別有犯意之聯絡及行為之分擔，
    均為共同正犯。被告多次犯行，時間緊接，方法相同，觸犯構成要件相同之罪名
    ，顯係基於概括犯意為之，應依連續犯規定以一罪論並重其刑。公訴人移送併辦
    部分事實，與公訴人聲請簡易判決處刑書內所載之犯罪事實間，具有連續犯之裁
    判上一罪關係，為起訴效力所及，本院自得併與審理。原審據以論罪科刑，固非
    無見，惟查，被告所為附表編號二至四之竊盜犯行，雖未據公訴人起訴，然與前
    開判決之部分為裁判上一罪之關係，且經公訴人移送併辦，原審未及審酌此裁判
    上一罪之犯罪事實，即有未洽，上訴人上訴意旨為有理由，應由本院將原判決予
    以撤銷改判。又被告前有事實欄所指之犯罪科刑及執行情形，有臺灣高等法院被
    告全國前案紀錄表在卷可查，其於有期徒刑執行完畢五年內，再犯有期徒刑以上
    之本罪，為累犯，應依法加重其刑並遞加重之。爰審酌被告犯罪動機、目的、手
    段、所生危害，對被害人造成之損失、犯罪所得之財物價值非鉅，及犯罪後尚能
    坦承等一切情狀，量處如主文所示之刑，並諭知易科罰金之折算標準。
據上論斷，應依刑事訴訟法第四百五十五條之一第一項、第三項、第三百六十九條第
一項前段、第三百六十四條、第二百九十九條第一項前段，刑法第二十八條、第五十
六條、第三百二十條第一項、第四十一條第一項，罰金罰鍰提高標準條例第一條前段
、第二條，判決如主文。
本案經檢察官張鳳清到庭執行職務
中　　　華　　　民　　　國　　九十三　　年　　 十二 　　月　　二十二　　日
                                臺灣宜蘭地方法院刑事第三庭
                                    審判長法  官  黃  永  勝
                                          法  官  陳  嘉  年
                                          法  官  林  楨  森
右正本證明與原本無異。
不得上訴。
                                          書記官　謝　佩　欣
中　　　華　　　民　　　國　　九十三　　年　　 十二 　　月　　二十三　　日
附錄本案論罪科刑法條全文：
中華民國刑法第三百二十條
(普通竊盜罪、竊佔罪)
意圖為自己或第三人不法之所有，而竊取他人之動產者，為竊盜罪，處五年以下有期
徒刑、拘役或五百元以下罰金。
附表：
┌──┬───┬────┬────┬───────────┬───────┐
│編號│行為人│犯罪時間│犯罪地點│　　　犯罪方式　      │　所犯法條    │
├──┼───┼────┼────┼───────────┼───────┤
│一  │丙○○│九十三年│宜蘭縣冬│駕駛所有車牌號碼九Ｔ─│刑法第三百二十│
│　　│　　　│四月二十│山鄉香中│七０二三號自小貨車，徒│條第一項      │
│　　│　　　│七日晚間│與香和路│手將該工地內之鋼條二百│              │
│    │      │九時許  │口之工地│公斤、鷹架二組搬到其自│              │
│    │      │        │        │小貨車上，而竊取之    │              │
├──┼───┼────┼────┼───────────┼───────┤
│二  │丙○○│九十三年│宜蘭縣冬│駕駛所有車牌號碼九Ｔ─│刑法第三百二十│
│　　│吳美英│六月二十│山鄉梅林│七０二三號自小貨車，徒│條第一項      │
│　　│　　　│四日下午│路二九一│手將該廟之白鐵門一對搬│              │
│    │      │三時三十│號旁之得│到其自小貨車上，而竊取│              │
│    │      │分許    │山福德廟│之                    │              │
├──┼───┼────┼────┼───────────┼───────┤
│三  │丙○○│九十三年│宜蘭縣冬│駕駛所有車牌號碼九Ｔ─│刑法第三百二十│
│　　│吳美英│八月二十│山鄉冬山│七０二三號自小貨車，徒│條第一項      │
│　　│　　　│九日晚間│國小    │手將該國小內之消防隊射│              │
│    │      │十時許  │        │水靶一個搬到其自小貨車│              │
│    │      │        │        │上，而竊取之          │              │
├──┼───┼────┼────┼───────────┼───────┤
│四  │丙○○│九十三年│宜蘭縣冬│駕駛所有車牌號碼九Ｔ─│刑法第三百二十│
│　　│林金城│十月七日│山鄉廣興│七０二三號自小貨車，徒│條第一項      │
│　　│　　　│下午三時│路六八０│手將該公司內之條狀型鋼│              │
│    │      │許      │巷一００│筋三支搬到其自小貨車上│              │
│    │      │        │號羅東鋼│，而竊取之            │              │
│    │      │        │鐵股份有│                      │              │
│    │      │        │限公司  │                      │              │
└──┴───┴────┴────┴───────────┴───────┘
